【裁判字號】    92,易,1396
【裁判日期】    920630
【裁判案由】    竊盜
【裁判全文】
臺灣高雄地方法院刑事判決                        九十二年度易字第一三九六號
    聲  請  人
    即 公訴 人  臺灣高雄地方法院檢察署檢察官
    被      告  乙○○
右列被告因竊盜案件，經檢察官聲請以簡易判決處刑（九十二年度偵字第八五八九號
），本院高雄簡易庭認為不得逕以簡易判決處刑（九十二年度簡字第一七五三號），
移由本院依通常程序審理，本院判決如左：
    主  文
乙○○攜帶兇器竊盜，累犯，處有期徒刑柒月。扣案之老虎鉗壹支沒收之。
    事  實
一、乙○○前曾於民國九十年十二月間，因犯公共危險罪，經本院鳳山簡易庭以九十
    一年度鳳交簡字第七七號刑事簡易判決判處有期徒刑二月確定，並於九十一年五
    月二十四日入監執行，至九十一年七月二十三日執行完畢出監；又於九十一年八
    月間，再度因犯公共危險罪，經本院以九十一年度交簡字第九八號刑事簡易判決
    判處有期徒刑三月確定，並於九十二年一月二十四日以易科罰金執行完畢。詎仍
    不知悔改，復意圖為自己不法之所有，於九十二年三月三十日下午六時許，在高
    雄縣大寮鄉○○路十二號路旁，見甲○○所有牌照號碼ＯＪＵ─七六○號重型機
    車停放該處，竟攜帶客觀上足以危害人生命、身體或安全可作為凶器使用之金屬
    老虎鉗（聲請簡易判決處刑書誤繕為「扳手」）一支，並持以竊取該部重型機車
    之號牌，得手後懸掛在自己所有牌照號碼ＧＧ三—○一九號重型機車上使用，嗣
    於九十二年四月十九日下午四時五十分許，在高雄縣鳳山市○○街一三四號前，
    為警當場攔檢而查獲，並循線扣得上開老虎鉗一支。
二、案經高雄縣警察局鳳山分局報請臺灣高雄地方法院檢察署檢察官聲請簡易判決處
    刑。
    理  由
壹、程序方面︰
一、按檢察官聲請以簡易判決處刑之案件，經法院認為有第四百五十一條之一第四項
    但書之情形者，應適用通常程序審判之，刑事訴訟法第四百五十二條定有明文；
    又同法第四百五十一條之一第四項但書所列情形則為︰被告所犯之罪不合第四百
    四十九條所定得以簡易判決處刑之案件者；法院認定之犯罪事實顯然與檢察官據
    以求處罪刑之事實不符，或於審判中發現其他裁判上一罪之犯罪事實，足認檢察
    官之求刑顯不適當者；法院於審理後，認應為無罪、免訴、不受理或管轄錯誤判
    決之諭知者；檢察官之請求顯有不當或顯失公平者，合先敘明。
二、經查，聲請人指摘被告乙○○所犯刑法第三百二十一條第一項第三款攜帶兇器竊
    盜之加重竊盜罪嫌，乃最輕本刑為有期徒刑六月以上之罪。然被告前曾於九十一
    年八月間，因犯公共危險罪，經本院以九十一年度交簡字第九八號刑事簡易判決
    判處有期徒刑三月確定，並於九十二年一月二十四日以易科罰金執行完畢，此有
    臺灣高雄地方法院檢察署刑案資料查註紀錄表、臺灣高等法院被告全國前案紀錄
    表及本院被告院內索引卡紀錄表各乙份在卷可按，渠前受有期徒刑以上刑之執行
    後，於五年內再犯本案最輕本刑為有期徒刑以上之罪，為累犯，顯非刑事訴訟法
    第四百四十九條所定得以簡易判決處刑之案件甚明，故聲請人遽以聲請簡易判決
    處刑，於法顯屬不合，至為明灼。
貳、實體方面︰
一、訊據被告乙○○對於右揭事實均坦承不諱，核與渠先後於警詢及偵查中所供述情
    節一致，並據被害人甲○○於警詢中指訴綦祥，且有車輛竊盜、車牌失竊資料個
    別查詢報表—查詢車牌認可資料、扣押筆錄、被害人具領號牌之領結、高雄縣警
    察局車牌遺失證明單、尋獲證明單各乙紙及重型機車暨號牌照片三幀在卷可稽，
    復有上開老虎鉗扣案足資佐證，亦有老虎鉗照片一幀附卷足憑，顯見被告自白與
    事實相符，堪予採信。是本案事證已臻明確，被告犯行洵堪認定，應予依法論科
    。
二、查扣案之老虎鉗一支全部為金屬構造，質地堅硬，顯係客觀上足以危害人生命、
    身體具有危險性之兇器，業經本院於九十二年六月十九日當庭勘驗無訛，製有勘
    驗筆錄在卷供參；復以，行竊時祇需攜帶兇器為已足，不以初有行兇之意圖為必
    要，是被告攜帶老虎鉗實施竊盜他人重型機車號牌之行為，核渠所為，係犯刑法
    第三百二十一條第一項第三款攜帶兇器竊盜之加重竊盜罪。又被告前曾於九十一
    年八月間，因犯公共危險罪，經本院以九十一年度交簡字第九八號刑事簡易判決
    判處有期徒刑三月確定，並於九十二年一月二十四日以易科罰金執行完畢，此有
    臺灣高雄地方法院檢察署刑案資料查註紀錄表、臺灣高等法院被告全國前案紀錄
    表及本院被告院內索引卡紀錄表各乙份在卷可按，渠前受有期徒刑執行完畢，於
    五年以內再犯本案最重本刑為有期徒刑以上之罪，為累犯，應依刑法第四十七條
    之規定，加重其刑。爰審酌被告犯罪後坦承犯情，態度良好，且被害人所失竊之
    重型機車號牌亦已因此尋獲，另斟酌被告犯罪之動機乃係供渠上班所需，始為渠
    已為吊扣號牌之重型機車懸掛所竊得被害人甲○○之重型機車號牌等一切情狀，
    酌情量處如主文所示之刑。至扣案之老虎鉗一支，係供被告竊盜犯罪所用之物，
    且為渠所有，業據渠供明屬實在卷，爰依刑法第三十八條第一項第二款之規定，
    併予宣告沒收之，附此敘明。
據上論斷，應依刑事訴訟法第四百五十二條、第二百九十九條第一項前段，刑法第三
百二十一條第一項第三款、第四十七條、第三十八條第一項第二款，判決如主文。
本案經檢察官顏漢文到庭執行職務。
中      華      民      國    九十二    年      六      月     三十     日
                                  臺灣高雄地方法院刑事第四庭
                                      法  官   劉定安
右正本證明與原本無異。
如不服本判決，應於判決送達後十日內，向本院提出上訴狀。
                                      書記官   鍾錦祥
中    華    民    國      九十二      年      七      月       一       日
附錄本案論罪科刑法條全文︰
中華民國刑法第三百二十一條
犯竊盜罪而有左列情形之一者，處六月以上、五年以下有期徒刑：
一  於夜間侵入住宅或有人居住之建築物、船艦或隱匿其內而犯之者。
二  毀越門扇、牆垣或其他安全設備而犯之者。
三  攜帶兇器而犯之者。
四  結夥三人以上而犯之者。
五  乘火災、水災或其他災害之際而犯之者。
六  在車站或埠頭而犯之者。
前項之未遂犯罰之。


司法院資訊處製作；財團法人民間司法改革基金會備份。
